臺灣嘉義地方法院民事裁定
111年度他字第16號 
原      告  陳建勳  
被      告  吉祥保全股份有限公司

法定代理人  陳姿月  
上列當事人間請求確認僱傭關係等事件，業經終局判決確定，本
院依職權裁定確定訴訟費用額如下：
    主  文
原告應向本院繳納之訴訟費用額確定為新臺幣844元，及自本裁
定送達翌日起至清償日止，按年息百分之5計算之利息。
被告應向本院繳納之訴訟費用額確定為新臺幣20,253元，及自本
裁定送達翌日起至清償日止，按年息百分之5計算之利息。
    理  由
一、按經准予訴訟救助者，於終局判決確定或訴訟不經裁判而終
    結後，第一審受訴法院應依職權以裁定確定訴訟費用額，向
    應負擔訴訟費用之當事人徵收之；法院依聲請以裁定確定之
    訴訟費用額，應於裁定送達翌日起，加給按法定利率計算之
    利息，民事訴訟法第114條第1項前段、第91條第3項分別定
    有明文。而民事訴訟法第91條第3項規定之立法理由旨在促
    使當事人早日自動償付其應賠償對造之訴訟費用，故在當事
    人無力支出訴訟費用時，雖由國庫暫時墊付，依民事訴訟法
    第114條第1項裁定，同屬確定訴訟費用額之程序，亦應基於
    同一理由而類推適用該項規定（臺灣高等法院暨所屬法院94
    年度法律座談會民事類提案34號問題二、三研討結果參照）
    。復按以一訴主張數項標的者，其價額合併計算之。但所主
    張之數項標的互相競合或應為選擇者，其訴訟標的價額，應
    依其中價額最高者定之，民事訴訟法第77條之2第1 項定有
    明文。
二、本件原告與被告間因請求確認僱傭關係等事件，原告聲請訴
    訟救助，經本院以109年度救字第25號准予訴訟救助。而上
    開請求確認僱傭關係等事件，暫免原告於起訴時應預納之裁
    判費，嗣該事件經本院110年度勞訴字第3號判決訴訟費用由
    原告負擔百分之4，餘由被告負擔，被告不服提起上訴，經
    臺灣高等法院臺南分院111年度勞上字第7號受理，經被告於
    民國111年4月26日撤回上訴，並確定在案等情，業經本院調
    閱上開卷宗查明屬實。
三、經本院調卷審查：
  ㈠原告起訴聲明請求：⒈確認原告與被告間之僱傭關係存在。⒉
    被告應自109年9月9日起至原告復職之日止，按月給付原告
    新臺幣（下同）33,000元，及各自每月10日發放報酬之日起
    至清償日止，按週年利率百分之5計算之利息。⒊被告應給付
    原告42,672元，及自起訴狀繕本送達翌日起至清償日止，按
    週年利率百分之5計算之利息。⒋被告應提撥勞工退休金2,28
    4元至原告在勞工保險局之勞工退休帳戶，並自109年9月1日
    起，按月提撥勞工退休金1,980元至原告在勞工保險局之勞
    工退休帳戶。
  ㈡核上開第1項、第2項、第4項後段聲明之請求，雖訴訟標的並
    不相同，惟自經濟上觀之，訴訟目的一致，聲請人所得受之
    利益，未超出終局標的範圍，而應以其中價額最高者定之。
    雇主於僱傭期間，本有給付勞工工資及提繳退休金之義務，
    則核定聲明第1項之價額，應以僱傭期間聲請人可得工資及
    退休金為準，其價額較聲明第2項、第4項後段合計為高，故
    此部分應以聲明第1項之價額為準。因聲請人主張之權利存
    續期間不確定，其起訴時為52歲，距勞動基準法第54條第1
    項第1款所定65歲強制退休年齡，尚可工作之期間超過5年，
    依勞動事件法第11條規定，以5年計算，是聲明第1項之訴訟
    標的價額為1,980,000元（計算式：〈33,000元〉×12月×5年）
    ；
  ㈢聲明第2項請求109年9月9日前之工資、加班費共42,672元及
    第4項前段請求109年9月1日前提撥勞工退休金2,284元部分
    之訴訟標的金額為44,956元（計算式：42,672元＋2,284元）
    。
  ㈣是以，本件第一審訴訟標的價額合計為2,024,956元（計算式
    ：1,980,000元＋44,956元），應徵第一審裁判費21,097元。
    準此，第一審裁判費21,097元，應由原告負擔百分之4即844
    元（計算式：21,097元×4％＝843.88元，元以下四捨五入），
    餘20,253元（計算式：21,097元－844元 ）由被告負擔。從
    而，原告應向本院繳納之訴訟費用額確定為844元，被告應
    向本院繳納第一審訴訟費用額確定為20,253元，並依前揭規
    定說明，自裁定送達之翌日起，加給按法定利率計算之利息
    ，爰裁定如主文所示。
四、依民事訴訟法第114條第1項、類推適用第91條第3項裁定如
    主文。
中　　華　　民　　國　　111 　年　　5 　　月　　20　　日
                  勞動法庭法　官　陳威憲
以上正本係照原本作成。
如對本裁定抗告，應於裁定送達後10日內向本院提出抗告狀（應
附繕本），並繳納抗告費新臺幣1,000元。
中　　華　　民　　國　　111 　年　　5 　　月　　23　　日
                          書記官  方瀅晴